【裁判字號】    90,訴,1231
【裁判日期】    901101
【裁判案由】    指定建築線
【裁判全文】
臺中高等行政法院判決                              九十年度訴字第一二三一號
                              .
    原      告  甲○○
                乙○○
    被      告  台中縣政府
    代  表  人  丙○○
    訴訟代理人  丁○○
右當事人間因指定建築線事件，原告不服內政部中華民國九十年五月十八日台九○內
訴字第九○○四○○六號訴願決定，提起行政訴訟。本院判決如左︰
    主  文
訴願決定及原處分均撤銷。
被告對於原告民國八十九年十一月十七日申請指定建築線事件，應依本判決之法律見
解對於原告作成決定。
訴訟費用由被告負擔。
    事  實
壹、事實概要：
    原告於民國（以下同）八十九年九月二十一日向被告機關申請指定台中縣大里市
    ○○段一六四－六七地號土地建築線，經被告機關所屬建設局以八十九年九月二
    十二日建城字第二六二六○七號函復：「‧‧‧經查前開地號坐落擴大大里都市
    計畫案範圍，該計畫已規劃完竣報內政部都市計畫委員會審議中，尚未完成法定
    程序。為免影響該都市計畫之實施及整體開發，請暫緩申請建築‧‧‧」。原告
    復於八十九年十一月十七日提出指定建築線之申請，案經被告機關八十九年十一
    月三十日府建城字第三二二二九五號函復：「一、‧‧‧前開地號坐落擴大大里
    都市計畫案範圍，該計畫之財務計畫係以區段徵收整體開發，雖未完成法定程序
    ，惟如逕行發照建築，已牴觸該都市計畫之實施。依據內政部八十九年九月二十
    八日台八九內營字第八九一○一六八號函示略以：仍以勸導申請人暫緩申請建築
    為‧‧‧。」原告對之不服，以系爭土地面臨已經公告之道路，被告機關並無不
    能指定建築線之情形，況依建築法第四十八條、第四十九條及第五十二條規定，
    對於可建築使用之土地，被告機關亦無任何可拒絕指定建築線之理由云云，提起
    訴願遭駁回，遂提起本件行政訴訟。
貳、兩造之陳述及爭點：
一、原告部分：
  (一)聲明：
    1.訴願決定及原處分均撤銷。
    2.被告應就坐落台中縣大里市○○段八七三地號（重測前內新段一六四－六七地
      號）、地目田、使用分區鄉村區、使用地類別乙種建築用地、面積六二九‧四
      ○平方公尺土地，指示建築線，核發建築線指示（定）成果圖。
  (二)陳述：
    1.原告於八十九年三月二十九日購得坐落台中縣大里市○○段一六四之六七地號
      （重測後為福大段八七三地號）、地目田、使用分區鄉村區、使用地類別乙種
      建築用地、面積六二七平方公尺（重測後面積六二九‧四平方公尺）土地（以
      下簡稱系爭土地），於八十九年四月二十日完成所有權移轉登記完畢，取得所
      有權，依法可以作為建築房屋之基地使用，惟原告於八十九年九月二十一日檢
      齊建築線指示（定）申請書圖、土地登記謄本、地籍圖謄本等書件，申請被告
      機關指定（示）建築線，竟遭被告所屬建設局以八十九年九月二十二日八九建
      城字第二六二六○七號函以系爭土地坐落擴大大里都市計畫案範圍，該計畫已
      規劃完竣報內政部都市計畫委員會審議中，尚未完成法定程序，為免影響該都
      市計畫之實施及整體開發，請暫緩申請建築‧‧‧云云為由，否准原告所為申
      請，並退還原申請書件。
    2.原告以土地登記謄本並無擴大大里都市計畫範圍或任何禁、限建之註記，遂又
      於八十九年十一月十七日再檢齊申請書圖並陳具理由向被告申請依法指定建築
      線，俾原告得能利用所有土地興建房屋，竟又遭被告以八十九年十一月三十日
      八九府建城字第三二二二九五號函以「系爭土地坐落擴大大里都市計畫草案範
      圍，該計畫之財務計畫係以區段徵收整體開發，雖未完成法定程序，惟如逕行
      發照建築，已牴觸該都市計畫之實施；依據內政部八十九年九月二十八日台八
      九內營字第八九一○一六八號函示略以仍以勸導申請人暫緩申請建築為宜；惟
      本案本府正研擬核發建築線程序中，俟研擬完竣，當儘速依法核復‧‧‧」云
      云為由，仍然否准原告所為指示（定）建築線申請案。原告不服，提起訴願遭
      駁回，遂提起本件行政訴訟。
    3.按「依本法（即土地法）所為之登記，有絕對效力」，乃土地法第四十三條所
      明定；立法目的係為保護因信賴登記取得土地權利之第三人，故將登記事項賦
      與絕對真實之公信力，稽諸司法院二十八年院字第一九一九號解釋及最高法院
      四十年台上字第一八九二號、五十年台上字第九二九號、六十三年台上字第一
      八九五號判例釋示。
    4.查原告購買系爭土地之前、之後申請台中縣大里地政事務所發給土地登記謄本
      ，皆無擴大大里都市計畫或任何禁建、限建之註記或記載，並信賴其上「使用
      分區鄉村區、使用地類別乙種建築用地」之記載，認為可以為建築房屋使用而
      買受，竟於買受後為建築房屋使用而申請指定建築線時，始遭被告以「土地坐
      落擴大大里都市計畫草案範圍」、「雖未完成法定程序，如逕行發照建築，已
      牴觸該都市計畫之實施」、「以勸導暫緩申請建築為宜」、「正研擬核發建築
      線程序中」‧‧‧等由否准原告所為指定建築線之申請，自非適法。
    5.按「人民之生存權、工作權及財產權，應予保障」，乃憲法第十五條所明定。
      查系爭土地使用分區為鄉村區、使用地類別為乙種建築用地，依區域計畫法、
      非都市土地使用管制規則及其相關規定，可容許作為鄉村住宅、農舍、鄉村教
      育設施、行政與文教設施、衛生及福利設施、安全設施、宗教建築、日用品零
      售及服務業、公用事業設施、無公害性小型工業設施、農業設施、畜牧設施、
      養殖設施、遊憩設施、交通設施、水源保護及水土保持設施、農產品集散批發
      運銷設施‧‧‧等建築項目使用。且未完成法定程序何都市計畫之有？被告否
      准原告所為指定建築線之申請，侵害原告使用土地權益。
    6.按「直轄市、縣（市）（局）主管建築機關，應指定已經公告道路之境界線為
      建築線。但都市細部計畫規定須退縮建築時，從其規定。前項以外之現有巷道
      ，直轄市、縣（市）（局）主管建築機關，認有必要時得另定建築線；其辦法
      於建築管理規則中定之」、「在依法公布尚未闢築或拓寬之道路線兩旁建造建
      築物，應依照直轄市、縣（市）（局）主管建築機關指定之建築線退讓」、「
      依第四十九條、第五十條退讓之土地，由直轄市縣（市）（局）政府依法徵收
      ；其地價補償，依都市計畫法規定辦理」，乃依序為建築法第四十八條、第四
      十九條、第五十二條所明定。查系爭土地面臨已經公告之道路，被告並無不能
      指定建築線之情形；何況依上揭建築法規定對於可建築使用之土地，被告亦無
      可拒絕指定建築線之理由，且被告內部意見、理由亦前後矛盾。
    7.被告所為八十九年九月二十二日八九建城字第二六二六○七號函、八十九年十
      一月三十日八九府建城字第三二二二九五號函均否准原告申請案。但被告對包
      括系爭土地在內之大里地區土地違法為禁建處分，遭受各界龐大反彈壓力後，
      即於八十九年十二月十四日以八九府建城字第三四九五三三號函表示「本府須
      勸導申請人暫緩申請建築乙次後，如申請人堅持申請建築，再據以核發建築線
      指示（定）成果圖」而適度准許建築；其後因原告提起訴願，被告以九十年一
      月十六日八九府建城字第三五四三七二號函知原告並副知內政部亦表示：「為
      維護人民權益，本府業已研擬建築線指示程序：(一)勸導申請人乙次暫緩建築。
      (二)如申請人堅持申請建築，再據以核發建築線指示（定）成果圖‧‧‧。檢還
      原建築線指示申請書件乙份，請依『台灣省建築管理規則』第三條有關規定繪
      圖後送府，本府當依前開辦理程序，核發建築線指示（定）成果圖」，依然准
      許建築；甚至，在訴願審理中，原告因土地已於九十年三月九日出售而急於取
      得建築線指示（定）成果圖，遂於九十年三月二十八日向被告提出陳情書，被
      告仍以九十年四月十二日九十府建城字第八八○九一號函答覆表示：「本案本
      府已研擬處理方式，正依程序簽請主管核准中，因遷涉甚廣，請稍待時日，當
      儘速另案函復」，亦無不准建築之意思。是以，被告對於系爭土地能否核發建
      築線指示（定）成果圖，既然前後認定標準不一，決策矛盾，訴願決定機關如
      何能謂被告所為處分並無不合而駁回原告所為訴願？
    8.按「依區域計畫法施行細則第十三條規定，非都市土地係指都市土地以外之土
      地，即『已公布都市計畫及依都市計畫法第八十一條規定為新訂都市計畫或擴
      大都市計畫，而先行劃定計畫地區範圍，實施禁建之土地』以外之土地，已辦
      理非都市土地使用分區編定地區，雖經禁建期滿而尚未依法公布都市計畫者，
      因屬上開細則（即區域計畫法施行細則）第十三條所稱之非都市土地，其使用
      管制或變更應依非都市土地使用管制規則辦理」，乃內政部七十三年十一月二
      十九日台內地字第二六六六六一號函會商結論二所明釋；再者，「依都市計畫
      法第八十一條規定，新設都市計畫或擴大都市計畫而先行劃定範圍，實施禁建
      之地區，因禁建期滿而尚未依法發布實施都市計畫者，應請都市計畫主管機關
      將禁建範圍圖冊送地政機關，俾使地政機關據以辦理使用編定」，則為內政部
      七十六年十二月十四日台內地字第五五○九三五號函著有明文。查系爭土地因
      被告八十三年十月六日八三府工都字第二一五三三四號函核定台中縣大里市公
      所配合大里溪整治計畫辦理擴大大里都市計畫案而實施禁建，旋經台中縣大里
      市公所八十三年十月十八日八三里市建字第二四四五六號公告據以辦理禁建公
      告，禁建期限自禁建公布日起一年六個月，是以，禁建期間至八十五年四月屆
      滿仍尚未依法公布都市計畫時，即應依上揭內政部函釋規定，按非都市土地使
      用管制規則辦理土地使用管制。茲系爭土地因辦理擴大大里都市計畫而實施禁
      建，於八十五年四月禁建期滿仍未依法發布實施都市計畫時，即應依原使用編
      定之非都市土地鄉村區、乙種建築用地為土地使用管制（土地登記謄本亦為如
      是之土地使用編定註載），並無不能建築之情事，被告竟以已實施期滿之禁建
      措施，否准原告所為建築線指示（定）申請案，已非適法，訴願決定機關不察
      ，未究明事實及應適用法令，遽認被告處分並無不合，尤非有理。
    9.被告謂：「本案申請基地係坐落『擴大大里都市計畫案』範圍，該計畫之事業
      及財務計畫係以『區段徵收』方式整體開發，惟已禁建期滿尚未完成法定程序
      ，‧‧‧如逕行指示（定）建築線，准予建築，將嚴重影響日後都市計畫之執
      行、規劃及善意第三者之權益造成糾紛」云云。然系爭土地根本不在擴大大里
      都市區徵收方式整體開發辦理事業及財務計畫之範圍內。
    10.被告所謂：「如逕行指示（定）建築線准予建築，將嚴重影響日後都市計畫之
      執行、規劃及善意第三者之權益造成糾紛」，尤不知所指為何。按區域計畫法
      第十五條規定：「區域計畫公告實施後，不屬第十一條之非都市土地，應由有
      關直轄市或縣（市）政府，按照非都市土地分區使用計畫製定非都市土地使用
      分區圖，並編定各種使用地，報經上級主管機關核備後，實施管制。變更之程
      序亦同。其管制規則，由中央主管機關定之」及內政部七十三年十一月二十九
      日台內地字第二六六六六一號函會商結論二、內政部八十九年三月二十九日台
      八九內營字第八九○四○四一號函說明二：「卷查來函所稱，本擴大都市計畫
      案目前仍在貴縣都市計畫委員會審議中，已禁建期滿，惟尚未完成法定程序；
      是該等地區範圍內之土地現況仍為非都市土地，並無都市計畫相關法規規定之
      適用」所釋，系爭土地使用分區為「鄉村區」、使用地類別編定為「乙種建築
      用地」，於八十五年四月禁建期滿後，仍屬非都市土地，並不適用都市計畫法
      之規定，故依非都市土地使用管制規則規定，可為建築使用，乃被告竟不法禁
      止建築使用。致原告信賴土地登記而買受後，不能為土地使用，亦因信賴被告
      八十九年十二月十四日八九府建城字第三四九五三三號函、九十年一月十六日
      八九府建城字第三五四三七二號函，以為申請二次即可獲被告核發建築線指示
      （定）成果圖而出售土地，詎料，被告一再違法行政，變更處理方式，導致善
      意買受土地之原告及其後善意買受土地之第三人林登發發生糾紛。是以，系爭
      土地於八十五年四月禁建期滿後，土地登記簿並無禁建之記載，被告仍不准核
      發系爭土地之建築線指示（定）成果圖，適足以影響善意第三人之權益，造成
      糾紛，被告卻「倒因為果」，謂指示（定）建築線准予建築，將嚴重影響善意
      第三者權益，造成糾紛，尤不足取。被告已違法擴大解釋、適用內政部函釋。
    11.被告謂：「被告在無適當法令規定可遵循情況下，專案請示內政部，經該部於
      八十九年九月二十八日台八九內營字第八九一○一六八號函示，略以‧‧‧為
      避免造成公私兩損，本案仍宜勸導申請人暫緩申請建築為宜」云云。惟查有前
      揭內政部七十三年十一月二十九日台內地字第二六六六六一號函會商結論二，
      及內政部八十九年三月二十九日台八九內營字第八九○四○四一號函亦明諭：
      「本擴大都市計畫案目前仍在貴縣都市計畫委員會審議中，已禁建期滿，惟尚
      未完成法定程序；是該等地區範圍內之土地現況仍為非都市土地，並無都市計
      畫相關法規規定之適用」，經被告於八十九年三月三十一日收文（此函並為被
      告八十九年十二月十四日函引用），被告竟仍謂「無適當法令規定可遵循」。
    12.被告所引內政部八十九年九月二十八日台八九內營字第八九一○一六八號函說
      明二有兩個重點：(1)為「貴縣已逾禁建期限之都市計畫通盤檢討及擴大都市計
      畫案，應請剋速完成法定程序發布實施，以維人民權益」。系爭土地實施禁建
      ，於八十五年四月期滿，迄今已逾五年，仍遭被告不法禁止建築使用，侵害人
      民財產權益至極，被告竟仍強詞謂「為避免公私兩損，仍宜勸導申請人暫緩申
      請建築為宜」，拒不遵循指示。(2)為「在都市計畫未完成擬定或變更程序前，
      人民申請建築案件，仍應請依本部八十年四月三十日台（八○）內營字第九一
      三四二五號函、八十一年二月二十一日台（八一）內營字第八一七七九九四號
      函示辦理」。
    13.然查：內政部八十年四月三十日台（八○）內營字第九一三四二五號函，不
      但明示：「依都市計畫法第八十一條規定實施禁建者，應嚴禁核發建照；如未
      依規定實施禁建或依其他法令規定應禁止發照，自無法禁止申請建築」，而且
      此函係針對核發建造執照案而為解釋，故援引建築法第五十九條前項規定，認
      宜暫緩核發建造執照。內政部八十一年二月二十一日台（八一）內營字第八
      一七七九九四號函，不但係針對「建造執照核發後」，因都市計畫變更尚未完
      成法令程序，起造人欲強行施工，故引都市計畫法第八條、第四十條規定，勸
      導暫緩建築；並明示「都市計畫之變更，尚未完成法定程序，依法自難據以限
      制其建築使用」。依上所陳，內政部上開八十年四月三十日、八十一年二月二
      十一日兩件函釋情形，與本件情況，毫無關聯，被告竟引為擴大解釋、適用而
      作成八十九年十二月十四日八九府建城字第三四九五三三號函、九十年一月十
      六日八九府建城字第三五四三七二號函、九十年四月三十日九十府建城字第一
      一九八四四號函、九十年五月十八日九十建城字第一二八一二二號函，將適用
      都市計畫法之案件，比附援引作為規範本件不適用都市計畫法之非都市土地，
      不准原告申請指示（定）建築線，嚴重違反行政法原理，違法至極。
    14.依法行政乃行政法之首要原則。系爭土地於八十五年四月實施禁建期滿後，依
      區域計畫法第十五條、內政部七十三年十一月二十九日台內地字第二六六六六
      一號函及八十九年三月二十九日台內營字第八九○四○四一號函釋，並不適用
      都市計畫相關法規之規定，應依非都市土地使用管制規則之規定為土地使用管
      制，自可為建築使用；何況系爭土地面臨已開闢完成之二十公尺大道，被告自
      應依建築法第四十八條、第四十九條、第五十二條規定，指示（定）建築線，
      核發建築線指示（定）成果圖。質言之，原告所為申請，如依法應予准許，即
      應依法准許；如依法不應准許，即應斷然依法不予准許。何須勸導暫緩申請？
      勸導一次後，仍堅持申請，再予准許？
    15.查被告將內政部九十年五月十八日台（九十）內訴字第九○○四○○六號函及
      訴願決定書上打字誤打之「何金城」，擅自以立可白塗去「城」字之「土」字
      邊，成為「甲○○」，亦為被告違法情事。綜上所陳，原告依法提起行政訴訟
      ，請判決如訴之聲明。
二、被告部分：
  (一)聲明：原告之訴駁回。
  (二)陳述：
    1.系爭土地係坐落「擴大大里都市計畫案」範圍，該計畫之事業及財務計畫係以
      「區段徵收」方式整體開發。惟已禁建期滿尚未完成法定程序，目前報內政部
      都市計畫委員會審議中。又該計畫係擬定主要計畫，主要計畫發布實施後，尚
      需另外擬定細部計畫。在主要計畫及細部計畫均未完成情況下，如逕行指示(
      定)建築線准予建築，將嚴重影響日後都市計畫之執行、規劃及善意第三者之
      權益造成糾紛。
    2.被告在無適當法令規定可遵循情況下，專案請示內政部，經該部於八十九年九
      月二十八日台八九內營字第八九一○一六八號函示，略以：已逾禁建期限之擴
      大都市計畫案，在未完成法定程序前，人民申請建築，仍應請依本部八十年四
      月三十日台（八○）內營字第九一三四二五號函及八十一年二月二十一日台（
      八一）內營字第八一七七九九四號函示辦理。經查閱該二函示內容，略以：為
      避免造成公私兩損，本案仍宜勸導申請人暫緩申請建築為宜。
    3.被告以八十九年十一月三十日八九府建城字第三二二二九五號函勸導原告請暫
      緩申請建築。原告不服，提起訴願，經內政部訴願審議委員會認為依首揭部示
      釋示，原處分並無不合，將訴願駁回。
    4.被告復考量長期禁建，影響人民權益甚鉅。故在不妨礙計畫草案公共設施及影
      響將來細部計畫規劃之情況下，並配合九二一震災重建需要，研擬局部開放之
      處理原則如下：(1)先行勸導一次，請申請人暫緩申請建築。如申請人堅持申請
      建築，再據以指定建築線。(2)建築線指示成果中詳細註明都市計畫草案中所規
      定之管制事項（依實際情況述明）。(3)如都市計畫草案經縣都委會審議完竣規
      劃為公共設施用地者，仍暫緩指定建築線。未擬定細部計畫地區，另訂下列附
      帶條件：(1)申請基地如係「空地」，則持續勸導暫緩申請指示（定）建築線。
      (2)申請基地如係原有居住合法房屋拆除重建自用住宅，或因地震倒塌重建者，
      始依前開處理原則辦理。(3)前揭「空地」如係夾雜於原有集居聚落之間，且土
      地面積未超過一六五平方公尺，興建二戶以下自用住宅者，則予以指示（定）
      建築線。惟大面積土地再分割細分者，不包括在內。
    5.前開處理原則及附帶條件，以被告八十九年十二月十四日八九府建城字第三四
      九五三三號函及九十年四月三十日九十府建城字第一一九八四四號函知各有關
      單位在案。足見被告已充分做到公私兼顧，儘量避免影響人民權益。
    6.九十年五月八日原告向被告再次申請建築線指示（定），因其基地面積過大，
      如逕行指定建築線准予建築，將影響善意第三者之權益，日後整體開發必定造
      成糾紛。被告考量再三，認不符前揭局部開放之處理原則及附帶條件。以九十
      年五月十八日九十建城字第一二八一二二號函復，請暫緩申請建築為宜。
    7.據上所陳，原告仍提起本訴，難謂有理由，請判決如訴之聲明。
    理  由
一、按依都市計畫法擴大都市計畫時，得先行劃定計畫地區範圍，經由該管都市計畫
    委員會通過後，得禁止在該地區範圍內一切建築物之新建、增建、改建。其禁止
    期限視計畫地區範圍之大小及舉辦事業之性質定之，但最長不得超過兩年，都市
    計畫法第八十一條第一、二項分別有明文規定。禁建命令之發布，影響人民財產
    之權益至鉅，不宜過長，法律關於禁建期限之規定係屬強制規定，準此，公告實
    施擴大都市計畫前，主管機關固得依法發布計畫範圍內之禁建命令，但仍不得逾
    越兩年之期限，一旦禁建期滿，雖原都市計畫尚未完成法定程序，即應回復未禁
    建前之狀態。
二、經查，本件台中縣大里市公所曾依據都市計畫法第八十一條之規定，於八十三年
    十月十八日以八三里市建字第二四四五六號公告擴大大里都市計畫禁建範圍圖，
    禁建期間自該禁建公布起一年六個月，有原告提出之上開公告在卷可稽，被告對
    之亦不爭執，是以本件至八十五年四月十八日止業已禁建期滿，至為明確。原告
    於八十九年十一月十七日，就其所有台中縣大里市○○段一六四－六七地號土地
    向被告機關申請指定建築線，被告予以否准，其理由無非以：系爭擴大大里都市
    計畫之主要計畫目前尚在內政部都市計畫委員會審議中，在主要計畫及細部計畫
    均尚未完成之情況下，如逕行指定建築線准予建築，將嚴重影響日後都市計畫之
    執行、規劃及善意第三者之權益；又被告曾在不妨礙計畫草案公共設施及影響將
    來細部計畫規劃之情況下，並配合九二一震災重建需要，研擬局部開放之處理原
    則，惟原告基地面積過大，如逕行指定建築線准予建築，將影響善意第三者之權
    益，日後必致糾紛，不符被告所定局部開放禁建之處理原則及附帶條件等情。惟
    查本件擴大大里都市計畫尚未經主管機關審議完成，而大里市公所所發布之禁建
    期間業已期滿均如前述，自應回復未禁建前之狀態，被告以日後將影響都市計畫
    之執行、規劃及第三者之權益為由，否准原告等其指定建築線之申請，限制人民
    自由使用土地建築之權利，並無法律上之根據。按關於人民之權利、義務之事項
    應以法律定之；應以法律規定之事項，不得以命令定之，中央法規標準法第五條
    、第六條分別定有明文，此即所謂法律保留原則。本件被告於八十九年十一月三
    十日系爭處分之後，復以八十九年十二月十四日八九府建城字第三四九五三三號
    函及九十年四月三十日九十府建城字第一一九八四四號函發布：關於都市計畫通
    盤檢討及擴大都市計畫案，經禁建期滿尚未完成法定程序發布實施期間，局部開
    放禁建之處理原則及附帶條件。惟按被告事後發布之行政命令，原無溯及既往之
    效力，且上開原則及條件中，關於面積未超過一百六十五平方公尺者始予指定建
    築線之規定，係增加法律所無之限制，核與法律保留原則有違，應不予適用。從
    而，原告等指摘被告否准之行政處分違法，提起本件訴訟，請求撤銷原處分及訴
    願決定，即非無理。
三、至於本件原告請求被告就系爭土地指定建築線，核發建築線指定成果圖乙節，核
    係請求被告為特定內容之行政處分，按關於建築線之指定等，是否符合相關建築
    法規之規定，尚涉被告機關之行政裁量，爰判命被告依本判決定法律見解，對於
    原告作成決定。
據上論結，本件原告之訴為有理由，依行政訴訟法第二百條第四款、第九十八條第三
項前段，判決如主文。
中    華    民    國      九十      年      十一      月       一       日
                 臺 中 高 等 行 政 法 院   第 三 庭
                                審 判 長 法  官  王  茂  修
                                         法  官  莊  金  昌
                                         法  官  許  金  釵
右正本證明與原本無異。
如不服本判決，應於判決送達後二十日內向本院提出上訴書狀，其未表明上訴理由者
，應於提起上訴後二十日內向本院提出上訴理由書（須依對造人數附具繕本）；如於
本判決宣示或公告後送達前提起上訴者，應於判決送達後二十日內補提上訴理由書（
須附繕本）。未表明上訴理由者，逕以裁定駁回。
提起上訴應預繳送達用雙掛號郵票拾份(每份三十四元)。
中    華    民    國      九十      年      十一      月       五       日
                                         法院書記官  李孟純


司法院資訊處製作；財團法人民間司法改革基金會備份。
